# 请教：附注未分配利润项目最后一项：其中董事会已批准的现金股利数填什么数

提问人：ailin9904 时间：2012-02-28 12:28:00
请教：附注未分配利润项目最后一项：“其中董事会已批准的现金股利数”这项填什么数，是填写本年分配的现金股利数还是批准的对未分配利润本年年末余额的分配。

回答人：chenyiwei
应是在资产负债表日后由公司董事会通过的利润分配方案中规定的现金股利金额。这部分现金股利在资产负债表日不符合确认负债的条件，但应在报表和附注中补充披露。